臺灣高等法院民事裁定　　　　　　　　　 96年度上字第135號
上　訴　人　菲力工業股份有限公司
　　　　　　（Fairly Bike Manufacturing Co.,Ltd）
法定代理人　簡正雄
上　訴　人　美商黑保保、卡其他、史賓塞和吞那MAF公司
　　　　　 （Highber, Kakita, Spencer & Turner MAF Corp.）
法定代理人　肯尼斯（K. Hung）
被 上訴 人　未○○（Jack Chi-Husan Liu）
　　　　　　壬○○（Ling Y. Wu）
　　　　　　佛不來事務所（香港）（Fulbrihgt & Jaworski）
兼　上一人
法定代理人　丁○○（Jeffrey A. Blount）
被 上訴 人　申○○（Susan P. Liu）
　　　　　　午○○（George H. Liu）
　　　　　　佛不來事務所（英國）（Fulbrihgt & Jaworski）
兼　上一人
法定代理人　己○（Stephen F. Vogel）
被 上訴 人　佛不來事務所（休士頓）
　　　　　　（Fulbrihgt & Jaworski）
法定代理人　(一)辰○（Gibson Gale, Jr.）
　　　　　　(二)子○（William Kendall Adam）
被 上訴 人　巳○○（Harry Lee Hathaway）
被 上訴 人　佛不來事務所（洛杉磯）（Fulbrihgt & Jaworski）
法定代理人　(一)巳○○（Harry Lee Hathaway）
　　　　　　(二)戊○○（Paul S. Blencowe）
被 上訴 人　佛不來事務所（華府）（Fulbrihgt & Jaworski）
法定代理人　寅○○（Stephen M. Feldhaus）
被 上訴 人　佛不來事務所（紐約）（Fulbrihgt & Jaworski）
法定代理人　(一)乙○○（William H. Bohnett）
　　　　　　(二)丙○（William Busch）
被 上訴 人　昆等事務所（洛杉磯）（Quinn, Kully & Morrow）
兼　上一人
法定代理人　昆（John Joseph Quinn Jr.）
被 上訴 人　辛○（David Stuart Eisen）
　　　　　　酉○（Margaret Mary Morrow）
　　　　　　甲○（Donald Jay Ritt）
　　　　　　香港商的近格傑顧問有限公司
　　　　　　（Deacons Graham & James）
法定代理人　丑○○（Derek Gordon Wicks）
被 上訴 人　的近格傑事務所（香港）
　　　　　　（Deacons Graham & James）
法定代理人　癸○（James Bertram）
被 上訴 人　格傑事務所（北京）（Graham & James）
法定代理人　庚○○（David Livdahl）
上列當事人間因請求損害賠償等事件，上訴人對於中華民國95年
9月19日台灣台北地方法院95年度訴更一字第11號第一審判決提
起上訴，本院裁定如下：
    主  文
上訴駁回。
第二審訴訟費用由上訴人負擔。
    理  由
一、按「訴訟代理人，除受有特別委任得代當事人上訴外，無自
    為上訴之權。」（最高法院30年抗字第377號判例參照）。
    次按「聲明上訴，除有特別規定外，應以裁判之當事人為限
    ，案外第三人非受有委任而逕為自己利益計，對於法院就他
    人間所為之裁判聲明上訴者，為法所不許。」（最高法院19
    年抗字第313號判例參照）。又「判決之拘束力，僅及於判
    決之當事人，非受判決之當事人，對於該判決當然不得聲明
    不服。」（最高法院18年上字第2651號判例參照）。
二、經查，上訴人菲力工業股份有限公司（下稱菲力公司）於民
    國（下同）85年5月1日提起本訴時，該公司法定代理人即為
    「簡正雄」（見原審85年度訴字第1756號卷（下稱原審前審
    卷）(一)第5頁起訴狀所示），迄未辦理法定代理人變更乙節
    ，有卷附公司基本資料查詢可憑（見原審卷第10頁），則「
    卯○○」以該公司法定代理人地位（見原審前審卷(二)第30 8
    至313頁），於90年11月12日具狀就原審於87年9月25日（見
    原審前審卷(二)第211至213頁）駁回菲力公司之訴裁定（下稱
    原審前裁定）提起抗告（見本院90年度抗字第4278號卷第50
    頁之抗告狀），於法自有未洽。準此，菲力公司既未於法定
    期間內，提起合法抗告，則原審駁回菲力公司本訴之裁定，
    即已告確定（見民事訴訟法第487條前段規定參照）。上訴
    審法院雖以原審前裁定駁回上訴人之訴有不當，予以發回原
    審重新審理，惟承前所述，本件關於菲力公司部分，既已因
    該公司未合法提起抗告而告確定，則該已確定之裁定，除符
    合聲請再審事由外，自不因上訴審法院誤發回原審而得重新
    開啟新訴訟程序甚明（民事訴訟法第507條準用第496條規定
    參照）。上訴人雖提出菲力公司及其法定代理人簡正雄出具
    之證明書證明「卯○○」有「代理」菲力公司一切訴訟行為
    之權限（見本院卷第46頁），惟查該證明書僅能證明卯○○
    有訴訟代理之權限，除未表明卯○○有特別代理權，已不得
    「代理」菲力公司上訴或抗告，且代理與代表亦不相同，更
    無從「代表」菲力公司上訴或抗告。況菲力公司前已經原審
    前裁定駁回其訴確定在案，原判決亦於理由欄第一項說明菲
    力公司部分之訴不在原審審理範圍，是菲力公司顯非原判決
    之當事人，依據上開說明，自不得對原判決提起上訴，菲力
    公司部分之上訴，即不合法，應予駁回。
三、再查，美商黑保保、卡其他、史賓塞和吞那MAF公司（下稱
    黑保保公司）於85年8月27日已向原審具狀聲明撤回其本案
    之訴（見原審前審卷(一)第185頁背面）。原審85年7月24日言
    詞辯論期日，雖有被上訴人即被告未○○、香港商的近格傑
    顧問有限公司及格傑事務所（北京）共同訴訟代理人史馨律
    師到庭，惟被上訴人訴訟代理人未為何聲明，有該日報到單
    及筆錄可稽（見原審前審卷(一)第101-1頁），是本件被上訴
    人均尚未為本案之言詞辯論，則依民事訴訟法第262條第1項
    但書及第263條第1項規定，毋庸得原審被告即被上訴人之同
    意，應已生撤回之效力。黑保保公司部分之訴既已經撤回在
    案，原判決當事人欄亦未列黑保保公司為原告，黑保保公司
    顯非原判決之當事人，依據上開說明，自不得對原判決提起
    上訴，黑保保公司部分之上訴，亦不合法，應予駁回。
據上論結，本件上訴為不合法，爰裁定如主文。
中　　華　　民　　國　　96　　年　　8 　　月　　21　　日
　　　　　　　　    　民事第三庭
                      　審判長法　官 林敬修
　　　　　　　　　　          法　官 藍文祥
　　　　　　　　　　          法　官 黃騰耀
正本係照原本作成。
如不服本裁定，應於收受送達後10日內向本院提出抗告狀，並應
繳納抗告費新台幣1000元。
中　　華　　民　　國　　96　　年　　8 　　月　　22　　日
                              書記官 鐘秀娥
